# 改制基准日，净资产折股如何计算,陈版主!

提问人：呼叫帮助 时间：2011-01-30 14:43:18
改制基准日，以合并报表还是母公司的净资产折股？二者之间的差额在后续的可比报表上如何反映？ 有限责任公司改制为股份有限公司，合并报表的净资产与母公司的净资产不一样，特别是在实施新会计准则的情况下，母公司对子公司的投资按成本法核算，母公司的净资产可能会因子公司盈利或亏损而小于或大于合并报表的净资产。另外还有影响二者净资产不同的一个原因是内部销售未实现的利润。 一种观点：由于改制公司是一种法律行为，故应以母公司这一法律主体的净资产来折股，而非采用合并报表这一虚拟的会计主体的净资产来折股，但在操作中会由于子公司亏损，母公司的报表未反映，可能造成出资不实。 还有一种观点：按照谨慎性原则，以二者孰低的净资产来折股，理由实务好操作。 实务中如何处理是正确的？陈版

回答人：chenyiwei
应按经审计的母公司基准日个别资产负债表所示的帐面净资产为基础折股。理由就是变更公司组织形式是一种法律行为，因此需以法人的报表为基础进行。 但在基准日净资产审计中，应特别关注资产减值准备是否已经提足。如果某一子公司目前处于亏损状况，但预计未来可以盈利，因而无需计提长期股权投资减值准备的，则不视为出资不实。

回答人：chenyiwei
回复 板凳 呼叫帮助 的帖子可以这样理解。 子公司目前的亏损只是表明其存在减值的迹象，但是否需要计提减值准备，需按照 8 号资产减值准则进行更详细的减值测试才能确定。

提问人：lighting 时间：2016-07-28 10:50:49
陈版，碰到一个不多见的情况，请问您， 情况如下： 股改之前，母公司报表中存在对全资子公司投资土地入股产生的营业外收入，后在股改时作为未分配利润计入了母公司资本公积； 但在编制股改后的合并报表时，这部分投资入股的溢价并不存在，因此需要抵消，但股改后已经成为了资本公积，如果抵消只能抵消未分配利润，这样的话会在合并报表层面产生一个未分配利润的负数， 请问这里抵消时能否抵消母公司净资产折股时产生的资本公积，是否有依据，谢谢。

回答人：chenyiwei
该事项属于内部交易损益抵销，抵销金额均应影响合并报表中的未分配利润。没有理由在合并报表层面改为冲减资本公积。